臺灣臺北地方法院刑事判決　　　　　　　 94年度易字第942號
公　訴　人　臺灣臺北地方法院檢察署檢察官
被　　　告　甲○○
上列被告因違反毒品危害防制條例案件，經檢察官提起公訴（94
年度毒偵字第1231號）及移送併辦（94年度毒偵字第3589號），
被告於本院準備程序中，先就被訴事實為有罪之陳述，經本院合
議庭裁定由受命法官獨任進行簡式審判程序，茲判決如下
    主  文
甲○○連續施用第二級毒品，累犯，處有期徒刑捌月。扣案之第
二級毒品壹包（驗餘淨重零點伍公克）沒收銷燬；上開毒品之
包裝袋壹個沒收。
    事  實
一、甲○○前先後於民國87、88年間，因施用毒品案件，分別經
    依臺灣板橋地方法院87年度毒聲字第3499號、本院88年度毒
    聲字第3290號裁定送勒戒處所執行觀察、勒戒後，均認無繼
    續施用毒品之傾向，而由臺灣板橋地方法院檢察署檢察官、
    臺灣臺北地方法院檢察署檢察官分別於87年12月15日以87年
    度偵字第26397號、89年1月18日以89年度毒偵字第178號為
    不起訴處分在案；於88年間，因犯竊盜、偽造文書案件，經
    本院89年度易字第375號分別判處有期徒刑10月及拘役50日
    ，於89年7月7日入監服刑；復於89年間，再犯施用毒品案件
    ，經依本院89年度毒聲字第2841號裁定令入戒治處所施以強
    制戒治，其於89年12月26日進入臺灣臺北戒治所執行強制戒
    治，於90年7月6日依本院90年度毒聲字第1272號裁定停止戒
    治而出監，所餘戒治期間付保護管束，於90年12月15日保護
    管束期滿，以已執行完畢論，而該次施用毒品案件，並經臺
    灣臺北地方法院檢察署檢察官於以89年度毒偵字第2205號聲
    請簡易判決處刑，經本院以89年度簡字第1437號判處有期徒
    刑6月確定，與其於89年間所犯竊盜罪（經本院89年度易字
    第1718號判處有期徒刑1年），經本院裁定應合併執行有期
    徒刑1年4月，並接續執行，於91年11月28日假釋出監，刑期
    已於92年3月19日屆滿。再甲○○於92年間因違反電信法案
    件，經本院以92年度簡字第4411號判處有期徒刑4月，於93
    年8月29日執行完畢。
二、詎甲○○仍不知悔改，於上開有期徒刑及強制戒治執行完畢
    釋放後5年內，復基於施用第二級毒品甲基安非他命之概括
    犯意，自93年11月間某日起至94年9月21日23時5分為警查獲
    前之某時止，連續在臺北市○○區○○街39巷37號住處、六
    張犁等處所，施用第二級毒品甲基安非他命多次。嗣先後於
    94 年5月4日凌晨0時20分許、同年9月21日23時5分許，分別
    在臺北市松山區○○○路○段、敦化北路交岔路口及臺北市
    大安區○○街39巷37號住處為警查獲，並均經其同意採尿送
    驗後而查悉上情。
三、案經臺北市政府警察局松山分局報請臺灣臺北地方法院檢察
    署偵查起訴及臺北市政府警察局大安分局報請臺灣臺北地方
    法院檢察署檢察官移送併辦。
    理  由
一、本件被告甲○○所犯施用第二級毒品罪，其法定刑為3年以
    下有期徒刑，並非死刑、無期徒刑、最輕本刑為3年以上有
    期徒刑之罪，亦非高等法院管轄第一審案件，且於準備程序
    進行中，被告先就被訴事實為有罪之陳述，經告知被告簡式
    審判程序之旨，並聽取檢察官、被告之意見後，本院合議庭
    裁定由受命法官進行簡式審判程序，是本件之證據調查，依
    刑事訴訟法第273條之2規定，不受同法第159條第1項、第16
    1 條之2、第161條之3、第163條之1及第164條至第170條規
    定之限制，合先敘明。
二、上揭犯罪事實，業據被告於本院審理時坦承在卷，且被告為
    警查獲後所採集之尿液，經以氣相層析質譜儀法檢驗結果，
    均呈安非他命類陽性反應，此有台灣檢驗科技股份有限公司
    94年5月29日、同年10月6日之濫用藥物尿液檢驗報告（見94
    年度毒偵字第1231號偵查卷第50頁、94年度毒偵字第3589
    號偵查卷第3頁）各1紙在卷可稽；又被告於94年5月4日為警
    查獲時扣押之疑似安非他命白色透明晶體1包，經臺北市政
    府警察局刑事鑑識中心鑑驗結果，毛重0.57公克，淨重0.36
    公克，取0.01化驗，餘0.35公克，以氣相層析質譜分析法，
    檢出第二級毒品甲基安非他命及N-N-二甲基安非他命成分，
    有該臺北市政府警察局94年9月27日北市鑑慣字第376號鑑驗
    通知書在卷可稽，以上均足為被告自白之佐證，而堪認被告
    自白與事實相符；另被告前先後於87、88年間，因施用毒品
    案件，分別經依臺灣板橋地方法院87年度毒聲字第3499號、
    本院88年度毒聲字第3290號裁定送勒戒處所執行觀察、勒戒
    後，均認無繼續施用毒品之傾向，而由臺灣板橋地方法院檢
    察署檢察官、臺灣臺北地方法院檢察署檢察官分別於87 年
    12月15日以87年度偵字第26397號、89年1月18日以89年度毒
    偵字第178號為不起訴處分在案。復於89年間，再犯施用毒
    品案件，經依本院89年度毒聲字第2841號裁定令入戒治處所
    施以強制戒治，並經臺灣臺北地方法院檢察署檢察官於以89
    年度毒偵字第2205號聲請簡易判決處刑，嗣本院以89年度簡
    字第1437號判處有期徒刑6月確定，其於89年12月26日進入
    臺灣臺北戒治所執行強制戒治，於90年7月6日依本院90 年
    度毒聲字第1272號裁定停止戒治而出監，所餘戒治期間付保
    護管束，於90年12月15日保護管束期滿，以已執行完畢論，
    此有臺灣臺北地方法院檢察署刑案資料查註資料表及臺灣高
    等法院被告前案紀錄表在卷可查。是以綜上所述，本件事證
    明確，被告犯行堪以認定，應予依法論科。
三、被告於強制戒治執行完畢釋放後，5年內再犯毒品危害防制
    條例第10條第2項之罪，合於毒品危害防制條例第23條第2項
    規定，係犯毒品危害防制條例第10條第2項施用第二級毒品
    罪。被告施用毒品前後持有第二級毒品甲基安非他命之行為
    係施用毒品之低度行為，應為施用毒品之高度行為所吸收，
    不另論罪。被告多次施用毒品行為，時間密接，方法相同，
    所犯又係犯罪構成要件相同之罪，顯係基於概括犯意反覆為
    之，應依刑法第56條規定論以連續犯一罪，並加重其刑。再
    被告供承自93年11月間某日起至94年5月2日22時前之期間內
    連續施用第二級毒品犯行及檢察官移送併案部分（臺灣臺北
    地方法院檢察署94年度毒偵字第3589號），與起訴部分之被
    告施用第二級毒品犯行（94年5月2日22時許，在臺北市信義
    區六張犁施用甲基安非他命1次），有連續犯之裁判上一罪
    關係，為起訴效力所及，本院應併予審理，爰附此敘明。末
    查，被告前於92年間因違反電信法案件，經本院以92年度簡
    字第44 11號判處有期徒刑4月，於93年8月29日執行完畢，
    此有上開臺灣高等法院被告前案紀錄表在卷可按，其於有期
    徒刑執行完畢後5年內再犯本件有期徒刑以上之罪，為累犯
    ，應依刑法第47條之規定，遞加重其刑。爰審酌被告曾因施
    用毒品經法院判處有期徒刑確定，對於施用毒品戕害自身健
    康及其違法性，當應有強烈且明確之體認，詎猶未悔改，及
    施用毒品非但戕害身心，亦可能因此危害社會秩序，以及被
    告犯後坦承犯行，庭訊時態度良好等一切情狀，量處如主文
    所示之刑。扣案之第二級毒品1包（含甲基安非他命、N-N-
    二甲基安非他命成分，驗餘重0.35公克），係查獲之毒品，
    不問屬於犯人與否，依毒品危害防制條例第18條第1項前段
    規定沒收並銷燬之。上開毒品之包裝袋1個，係被告所有用
    於包裝毒品，防其裸露、潮濕，便於攜帶施用，亦係供施用
    毒品所用之物，應依刑法第38條第1項第2款之規定，併予宣
    告沒收。
據上論斷，應依刑事訴訟法第273條之1第1項、第299條第1項前
段，毒品危害防制條例第10條第2項、第18條第1項前段，刑法第
11條、第56條、第47條、第38條第1項第2款，判決如主文。
本案經檢察官鄭克盛到庭執行職務
中　　華　　民　　國　　94　　年　　12　　月　　7 　　日
　　　　　　　　　刑事第十三庭  法　官　陳慧萍
上正本證明與原本無異。
如不服本判決，應於判決送達後10日內向本院提出上訴狀（應抄
附繕本）。告訴人或被害人如對於本判決不服者，應具備理由請
求檢察官上訴，其上訴期間之計算係以檢察官收受判決正本之日
期為準。
　　　　　　　　　　　　　　　　書記官　何適熹
中　　華　　民　　國　　94　　年　　12　　月　　12　　日
附錄本案論罪科刑法條：
毒品危害防制條例第10條
施用第一級毒品者，處6月以上5年以下有期徒刑。
施用第二級毒品者，處3年以下有期徒刑。
